bg-BG: Спортни стоки > Спортни занимания на открито > Каране на тротинетки: Електрически тротинетки; Части за електрически тротинетки; Части за тротинетки; Тротинетки; Електрически самобалансиращ скутер
de: Sportartikel > Outdoor-Aktivitäten > Roller: E-Scooter; Ersatzteile für E-Scooters; Tretroller-Teile; Tretroller; Self-Balancing-Scooter
lt-LT: Sporto prekės > Poilsis lauke > Paspirtukai: Elektriniai paspirtukai; Elektrinių paspirtukų dalys; Paspirtukų dalys; Pasispiriami paspirtukai; Savaime balansuojantys paspirtukai
ru: Спортивные товары > Активный отдых на открытом воздухе > Катание на самокатах: Электросамокаты; Детали для электросамокатов; Запчасти для самокатов; Самокаты; Гироскутеры
sl-SI: Športna oprema > Rekreacija na prostem > Skiroji: E-skiroji; Deli za e-skiroje; Deli za skiroje; Skiroji; Skiroji
vi: Dụng cụ thể thao > Giải trí ngoài trời > Xe trượt scooter đạp chân: Xe tay ga điện tử; Phụ tùng xe máy điện; Phụ tùng xe trượt scooter; Xe scooter đá chân; Xe trượt tự cân bằng
nb: Sportsutstyr > Friluftsliv > Sparkesykler: El-sparkesykler; Deler til el-scootere; Deler til sparkesykler; Sparkesykler; Selvbalanserende scootere
pt-BR: Artigos esportivos > Atividades ao ar livre > Motonetas: E-scooters; Peças de patinetes elétricos; Peças para patinetes; Patinetes; Scooters com autoequilíbrio
es: Equipamiento deportivo > Actividades al aire libre > Patinetes: Patinetes eléctricos; Piezas para patinetes eléctricos; Piezas para patinetes; Patinetes; Scooters de autoequilibrio
ja: スポーツ用品 > 屋外レクリエーション > キックスクーター: 電動スクーター; 電動スクーターパーツ; キックスクーター用パーツ; キックスクーター; バランススクーター
cs: Sportovní potřeby > Outdoorové aktivity > Koloběžky a skútry: Elektroskútry; Elektroskútry – náhradní díly; Díly na koloběžky; Koloběžky; Hoverboardy
ro-RO: Articole sportive > Recreere în aer liber > Scutere pentru grădinărit: Trotinete electrice; Piese pentru trotinete electrice; Piese pentru trotinete cu pedale; Trotinete; Scutere cu autoechilibrare
zh-CN: 体育用品 > 户外休闲 > 滑板车: 电动滑板车; 电动滑板车部件; 滑板车零件; 踏板滑板车; 平衡车
it: Articoli sportivi > Ricreazione outdoor > Scooter: Scooter elettrici; Parti di scooter elettrici; Parti per monopattini; Monopattini; Scooter autobilanciati
fr: Équipements sportifs > Loisirs de plein air > Trottinettes: Trottinettes électriques; Pièces de trottinettes électriques; Pièces pour trottinettes; Trotinettes à pousser; Gyropodes
nl: Sportartikelen > Buitenrecreatie > Scooterrijden: E-scooters; E-scooters onderdelen; Onderdelen voor steps; Stepscooters; Zelfbalancerende scooters
fi: Urheilutarvikkeet > Ulkoharrasteet > Potkulaudat: Sähköpotkulaudat; Sähköpotkulautojen osat; Potkulautojen osat; Perinteiset potkulaudat; Tasapainoskootterit
hr-HR: Sportska oprema > Rekreacija na otvorenom > Romobili za vožnju: Električni romobili; Dijelovi za električne romobile; Dijelovi za romobil; Romobili; Samobalansirajući romobil
hu: Sportszerek > Szabadtéri kikapcsolódás > Motoros rollerek: Elektromos rollerek; Elektromosroller-alkatrészek; Rolleralkatrészek; Hagyományos rollerek; Önegyensúlyozó rollerek
th: อุปกรณ์กีฬา > สันทนาการกลางแจ้ง > สกูทเตอร์สำหรับขับขี่: สกูทเตอร์ไฟฟ้า; ชิ้นส่วนสกู๊ตเตอร์ไฟฟ้า; ชิ้นส่วนคิกสกู๊ตเตอร์; สกูทเตอร์ถีบ; สกู๊ตเตอร์ทรงตัวอัตโนมัติ
el: Αθλητικά είδη > Υπαίθριες δραστηριότητες αναψυχής > Μοτοποδήλατα (Riding Scooters): Ηλεκτρικά πατίνια; Ανταλλακτικά για ηλεκτρικά πατίνια; Ανταλλακτικά πατινιών; Πατίνια κλωτσιάς; Πατίνια ισορροπίας (hoverboards)
pl: Sprzęt sportowy > Rekreacja na świeżym powietrzu > Hulajnogi: Hulajnogi elektryczne; Części do hulajnóg elektrycznych; Części do hulajnóg; Hulajnogi klasyczne; Hulajnogi samobalansujące
tr: Spor Malzemeleri > Açık Hava Etkinlikleri > Scooter Motorlar: E-Scooterlar; E-Scooter Parçaları; Kick scooter parçaları; Kick Scooterlar; Kendi dengesini sağlayan scooter'lar
sv: Sportartiklar > Utomhusaktiviteter > Skotrar: E-skotrar; E-skoterdelar; Delar till sparkcyklar; Sparkcyklar; Självbalanserande scootrar
sk-SK: Športový tovar > Exteriérové rekreakčné športy > Kolobežky: E-kolobežky; Diely E-kolobežiek; Diely na kolobežky; Odrážacie kolobežky; Samovyvažovacie kolobežky
da: Sportsartikler > Friluftsliv > Løbehjul: Elløbehjul; Dele til elløbehjul; Dele til løbehjul; Almindelige løbehjul; Selvbalancerende løbehjul
en: Sporting Goods > Outdoor Recreation > Riding Scooters: E-Scooters; E-Scooters Parts; Kick Scooter Parts; Kick Scooters; Self-Balancing Scooters
pt-PT: Artigos de desporto > Atividades recreativas no exterior > Scooters: Scooters eletrónicas; Peças de scooters elétricas; Peças de trotineta manual; Trotinetes; Trotinetas de autoequilíbrio
zh-TW: 體育用品 > 室外休閒 > 滑板車: 電動滑板車; 電動滑板車零件; 滑板車零件; 踏步滑板車; 平衡滑板車
ko: 스포츠용품 > 야외 레크레이션 > 씽씽이: 전기 킥보드; 전기 스쿠터 부품; 킥보드 부품; 킥 스쿠터; 자이로보드